【裁判字號】    92,上易,673
【裁判日期】    920819
【裁判案由】    毀損
【裁判全文】
臺灣高等法院臺南分院刑事判決          九十二年度上易字第六七三號      Ｃ
      上  訴  人  臺灣臺南地方法院檢察署檢察官
      被      告  乙  ○  ○
右上訴人因被告毀損案件，不服臺灣臺南地方法院九十二年度易字第六六四號中華民
國九十二年六月十二日第一審判決（起訴案號：臺灣臺南地方法院檢察署九十二年度
調偵字第二二○號），提起上訴，本院判決如左：
      主      文
上訴駁回。
      事      實
一、乙○○於民國（下同）八十五年間因犯過失致死罪，經台灣高等法院台中分院判
    處有期徒刑三月，並於八十六年九月三十日易科罰金執行完畢，仍不知警愓。緣
    其父翁振因甲○○未如期支付房屋租金，而於民國九十一年四月二十六日下午
    四、五時許，前往台南縣永康市○○里○○路八九一巷三十三之十五號甲○○租
    屋處催討房租，雙方因而發生爭執，翁振隨即於電話中將此事告知乙○○，乙
    ○○遂於同日下午五時三十分趕至上址，見該屋內茶几及茶具部分掉落地面破裂
    零亂不堪，其父翁振倒臥椅上，即質問甲○○是否動手毆打其父親，並以腳踹
    茶几及茶具（共有泡茶茶壺二只、一般茶壺一只、白鐵茶盤一只、茶杯二只、陶
    製茶盤一只等物），致部分茶具掉落地面破裂毀棄不堪使用，足生損害於甲○○
    ，嗣於離開時又於門口處，對甲○○恐嚇稱：「要讓你們全家好看！」等語，致
    生危害於安全，使甲○○心生畏懼。
二、案經甲○○訴由台南縣警察局永康分局報請臺灣臺南地方法院檢察署檢察官偵查
    起訴。
      理      由
一、被告乙○○對於前揭時地因其父翁振與告訴人甲○○因房租問題發生爭執，而
    前往與告訴人發生衝突乙情，固坦承不諱，惟矢口否認有毀損及恐嚇危害安全等
    犯行，並辯稱：我到達現場之時被告之父與告訴人已發生肢體衝突，前揭物品已
    經毀損，地上東西都亂了，我直覺他有打我父親，我只有用腳移動桌子，但沒有
    踢，沒有損害任何物品，前揭恐嚇之言語係告訴人所說，而非我所說云云。經查
    ：
（一）證人即被告之父翁振於九十一年七月十六日檢察官偵查中證稱：剛好乙○○
      來電，我要他趕過來，他來時我躺在椅子上，桌子很亂，他質問方某為何打我
      ，我怕他們吵架，要兒子不要管，我兒子碰到桌子，茶具又再倒在地上，先前
      我碰到地上時一部分倒在地上，我兒子再碰桌上另部分的茶具又倒在地上等語
      （見偵字卷第九頁正面），核與證人徐軍、方吉義二人於警訊及原審偵審中證
      述被告以腳踢桌子毀損之情節（見警卷第八頁反面、第九頁反面、偵續字卷第
      十七頁反面、第十八頁反面、原審卷第四十三頁、第四十五頁），有相吻合之
      處。而衡諸證人翁振係被告之父，證人徐軍為告訴人之配偶、方吉義係告訴
      人之受雇人，渠等與被告有較密切之關係，應無故意陷害被告之理，其等證言
      足堪採信；再參以告訴人置於桌上之茶具組雖有泡茶茶壺二只、一般茶壺一只
      、白鐵茶盤一只、茶杯二只、陶製茶盤一只等物，業據告訴人供明在卷。（其
      中茶杯一只並未破裂、白鐵茶盤一只僅係損壞，有現場照片可稽，見警卷第十
      、十一頁）。然如證人翁振上述其與告訴人發生衝突時雖曾震動桌面，僅使
      部分茶具掉落，但該留存桌面之茶具應尚未破碎，而案發時上開留存該桌面之
      茶具竟掉落後始破碎，顯係被告前往前址後以腳踢桌面造成該茶具掉落地面始
      破碎至明。從而被告辯稱前揭物品於其到場前均已毀損云云，應不足採。嗣證
      人翁振於原審審理中翻異前詞改稱：我沒有看到我兒子即被告踢桌子云云（
      見原審卷第四十一頁），顯係迴護被告之詞，亦不足採信。
（二）證人徐軍於警訊及原審偵審時亦證稱：被告是在他要出去時，於工廠外才說要
      我們全家好看等語（見警卷第九頁反面、偵續字卷第十七頁反面、第十八頁正
      面、原審卷第四十四頁）；另證人方吉義於警訊及原審偵審時亦證稱：被告是
      在他要出去時，於工廠外才說要證稱：在被告走出我們工廠門口時，我有聽到
      被告說要他們全家好看等語（見警卷第八頁反面、偵續字卷第十八頁正面、原
      審卷第四十六頁），核與告訴人之指訴相符，足堪採信。證人翁振雖於原審
      審理中證稱：我沒有聽到我兒子有說要他們全家好看云云（見原審卷第四十一
      頁），尚難資為被告有利認定之依據。是則被告確實有恐嚇告訴人乙節，亦堪
      認定。而告訴人亦陳稱遭恐嚇後心生畏懼（見本院九十二年八月十二日審判筆
      錄），且客觀衡之，上開「要讓你們全家好看！」等恐嚇語詞，已足令告訴人
      心生畏懼，亦堪認定。
綜上所述，被告上開所辯與事實不符，不足採信。其事證明確，犯行足堪認定。
二、核被告乙○○所為係犯刑法第三百零五條之恐嚇危害安全罪、同法第三百五十四
    條之毀損罪。被告等所犯上開二罪間，有方法結果之牽連犯關係，依刑法第五十
    五條後段之規定，從一重以毀損罪處斷。被告乙○○於八十五年間因犯過失致死
    罪，經台灣高等法院台中分院判處有期徒刑三月，並於八十六年九月三十日易科
    罰金執行完畢，有台灣台南地方法院檢察署刑案資料查註紀錄表、臺灣高等法院
    被告全國前案紀錄表在卷可按，其於五年之內再犯本件有期徒刑以上之罪，為累
    犯，應依法加重其刑。
三、原審認被告乙○○之罪證明確，因予適用刑法第三百零五條、第三百五十四條、
    第五十五條、第四十七條、第四十二條第二項，罰金罰鍰提高標準條例第一條前
    段、第二條等規定，並審酌被告係因其父與告訴人發生租屋糾紛為護衛其父之權
    益並無其它不良之犯罪動機、被告之手段，犯罪時所受之刺激及其品性、生活狀
    況、智識程度、犯罪所生之損害，及犯罪後矯言掩飾犯行之態度等一切情狀，量
    處被告罰金三百元，並諭知如易科罰金以三百元折算一日之標準。本院經核原判
    決認事用法，均無違誤，量刑亦稱妥適。檢察官上訴意旨指摘原判決量刑過輕而
    有不當之處，為無理由，應予駁回。
據上論斷，應依刑事訴訟法第三百六十八條，判決如主文。
本案經檢察官劉得鉦到庭執行職務。
中    華    民    國      九十二      年      八      月      十九      日
                                  臺灣高等法院臺南分院刑事第四庭
                                      審判長法官  鄭    文    肅
                                            法官  黃    三    哲
                                            法官  王    浦    傑
右正本證明與原本無異。
不得上訴。
                                      法院書記官  蔡    振    豐
中    華    民    國      九十二      年      八      月      二十一    日
附錄法條：
刑法第三百零五條：
以加害生命、身體、自由、名譽、財產之事，恐嚇他人致生危害於安全者，處二年以
下有期徒刑、拘役或三百元以下罰金。
刑法第三百五十四條：
毀棄、損壞前二條以外之他人之物或令致不堪用，足以生損害於公眾或他人者，處二
年以下有期徒刑、拘役或五百元以下罰金。


司法院資訊處製作；財團法人民間司法改革基金會備份。
